【裁判字號】    98,聲,2466
【裁判日期】    980828
【裁判案由】    聲請停止羈押
【裁判全文】
臺灣桃園地方法院刑事裁定              98年度聲字第2466號
聲  請  人  鄭楊繡花
被      告  甲○○
                      （現在臺灣桃園看守所羈押中）
選任辯護人  紀亙彥律師
上列聲請人因詐欺等案件，聲請停止羈押，本院裁定如下：
    主  文
甲○○提出新臺幣拾萬元之保證金後，准予停止羈押，並限制住
居於桃園縣蘆竹鄉○○路○段五十七號，及限制出境、出海。
    理  由
一、本件聲請意旨如附件聲請具保停止羈押狀所載。
二、按被告經法官訊問後，認為有逃亡或有事實足認有逃亡之虞
    ，犯罪嫌疑重大，非予羈押，顯難進行追訴、審判或執行者
    ，得羈押之，刑事訴訟法第101 條第1 項第1 款著有明文。
    而所謂羈押之必要與否，自應按照訴訟進行程度，及其他一
    切情事，由法院斟酌認定。又被告及得為其輔佐人之人或辯
    護人，得隨時具保，向法院聲請停止羈押，同法第110 條第
    1 項亦有明文。本案被告因詐欺等案件，經本院於民國98年
    6 月5 日訊問後，認被告犯罪嫌疑重大，又被告經通緝到案
    ，有逃亡之事實，非予羈押顯難進行審判，爰依刑事訴訟法
    第101 條第1 項第1 款規定羈押之。
三、按羈押之目的在於保全被告於刑事程序中始終在場，惟羈押
    屬嚴重剝奪人身自由之強制處分，而具保、責付、限制住居
    亦屬干預人民基本權利之強制處分，僅干預程度較羈押輕微
    ，是強制處分之手段自應合於比例原則之要求，此觀諸刑事
    訴訟法第101 條之2 前段規定：「被告經法官訊問後，雖有
    第101 條第1 項或第101 條之1 第1 項各款所定情形之一而
    無羈押之必要者，得逕命具保、責付或限制住居」即明。亦
    即，在達到同等有效之手段中，應選擇干預基本權利最小者
    為之，倘具保、責付、限制住居等手段已足以達成適合且必
    要之目的時，在欠缺羈押必要性之情況下，自應採行此方式
    作為羈押之替代手段。
四、經查，被告雖於98年6 月5 日羈押在案，然仍應按案件之審
    理進度、案件情節及其他客觀情事，決定被告仍否具備羈押
    之必要性。經查，被告辯稱：伊係因在泰國遭泰國司法單位
    依違反移民法與就業及勞動保護法判處有期徒刑3 年8 月，
    於94年10月4 日入監服刑，於98年6 月1 日執行完畢出監，
    並遣送回臺，而遭逮捕、羈押，伊之前未到庭係因上開入監
    服刑，並非逃亡，且伊上開在泰國服刑之案件與本案係同一
    案件等語，然查，被告被告於泰國是否確因同一案件遭判決
    確定並服刑，本院尚須經由外交部向泰國司法單位查明，又
    雖依公訴意旨所敘，形式尚堪認被告犯罪嫌疑仍屬重大，然
    依本案訴訟程序之進行狀況，被告如能向本院提出新臺幣10
    萬元之保證金，已對其有相當程度之心理約束力，並限制被
    告住居，限制出境、出海。若被告違反，本院尚可依刑事訴
    訟法第117 條第1 項第4 款之規定命再執行羈押，以此多重
    方式對被告形成約束，降低棄保潛逃誘因，已足替代羈押手
    段。是本院審酌比例原則及本案訴訟進行程度，認酌定保證
    金新臺幣10萬元已屬相當，又被告如能並遵守本院所諭知之
    限制住居及限制出境、出海等措施，當足防止被告輕易潛逃
    ，而認此乃適當之保全方法，爰裁定如主文。
五、據上論斷，應依刑事訴訟法第111 條、第121 條第1 項，裁
    定如主文。
中    華    民    國    98    年    8     月    28    日
                  臺灣桃園地方法院刑事第八庭
                      審判長法  官  林惠霞
                            法  官  張瓊華
                            法  官  張明儀
以上正本證明與原本無異。
如不服本裁定，應於裁定送達後5 日內向本院提出抗告狀。
                            書記官  邱仲騏
中    華    民    國    98    年    8     月    28    日


司法院資訊處製作；財團法人民間司法改革基金會備份。
